# 工程结算和工程施工科目

提问人：hanyin 时间：2013-04-12 16:37:22
建造合同准则第一条规定： 为了规范企业（建造承包商，下同）建造合同的确认、计量和相关信息的披露，根据《企业会计准则——基本准则》，制定本准则。 从此条款分析，建造承包商有关建造合同核算是适用该准则的。

回答人：chenyiwei
基本赞同此观点。关键是是否符合建造合同的基本特征（《中瑞岳华研究 2012 》中有分析），而不仅仅是看工程的周期长短，以及本企业是否直接提供建造服务。